## Laura Beatriz Zick (046) 991053747

laura.zick@escola.pr.gov.br

#### **OBJETIVO**

Atuar com fisioterapeuta em uma empresa que valorize o trabalho em equipe e o desenvolvimento profissional. Possuo experiência em desenvolvimento de sites utilizando HTML e CSS e estou sempre procurando aprender novas tecnologias. Meu maior interesse é trabalhar em projetos que tenham impactos positivos na vida das pessoas.

## FORMAÇÃO ACADÊMICA

Ensino Médio/INTEGRAL - Colégio Estadual Santo Antão (2023 - cursando).

### **PROJETOS**

#### **ALUNO MONITOR**

Consiste em atividades de ensino desenvolvidas pelo estudante para aproximá-lo da docência. Na prática, o aluno atua como uma espécie de professor, desenvolvendo tarefas nos campos científico e pedagógico, com a supervisão do docente.

## **JOVEM PROTAGONISTA**

O Jovem Protagonista deve, através de sua autonomia, encarar seus desafios internos, desenvolvendo resiliência para lidar com os problemas do cotidiano que muitas vezes saem da esfera pessoal e precisam ser resolvidos de forma colaborativa com seus pares, ou mesmo, com os adultos do entorno.

### **TECNOLOGIAS**

- Redação Paraná;
- Leia Paraná:
- Inglês Paraná;
- Canva.

## EXPERIÊNCIA PROFISSIONAL

No momento não possuo experiência profissional, aguardo a oportunidade.

# **CURSOS | CERTIFICAÇÕES**

Github: compartilhando seus projetos (2023 - 2023)

Conhecer suas funcionalidades e compartilhamento de informações.

https://cursos.alura.com.br/certificate/laura-zick/github-compartilhando-projetos

HTML5 e CSS3 parte 1: crie uma página da Web (2023 - 2023) Entender a estrutura básica de um arquivo e utilização do navegador. https://cursos.alura.com.br/certificate/laura-zick/html5-css3-parte-1-pagina-web

Introdução ao JavaScript: programação criativa (2023 - 2023)
Aprender mais sobre programação.
<a href="https://cursos.alura.com.br/certificate/laura-zick/javascript-programacao-criativa">https://cursos.alura.com.br/certificate/laura-zick/javascript-programacao-criativa</a>

### **IDIOMAS**

Espanhol - Ensino EAD - (2020 - 2021)